nl: Stok krommingstype: Gebogen; Halfgebogen; Recht; Overig
ja: スティックカーブタイプ: カーブ; セミカーブ; ストレート; その他
fr: Type de courbure du bâton: Incurvé; Semi-incurvé; Droit; Autre
pl: Rodzaj krzywizny bumerangu: Zakrzywiony; Półzakrzywiony; Prosty; Inny
nb: Type pinnekrumning: Buet; Halvbuet; Rett; Annet
es: Tipo de curvatura del palo: Curvo; Semicurvo; Recto; Otro
sk-SK: Typ zakrivenia hokejky: Zakrivený; Polozakrivený; Rovný; Iné
fi: Putken kaarevuustyyppi: Käyrä; Puolikäyrä; Suora; Muu
hr-HR: Vrsta zakrivljenosti štapa: Zakrivljeno; Poluzakrivljeno; Ravno; Ostalo
zh-TW: 助拋桿彎曲類型: 彎曲; 半彎曲; 筆直; 其他
el: Τύπος καμπυλότητας μπαστουνιού: Κυρτό; Ημικυρτό; Ίσιο; Άλλο
ro-RO: Tip de curbură a bățului: Curbat; Semicurbat; Drept; Altele
cs: Typ zakřivení oštěpu: Zahnutá; Polozahnutá; Rovná; Jiné
pt-PT: Tipo de curvatura do taco: Curvo; Semicurvo; Direito; Outro
en: Stick curvature type: Curved; Semi-curved; Straight; Other
sl-SI: Vrsta ukrivljenosti palice: Ukrivljeno; Polukrivljeno; Ravno; Drugo
th: ประเภทความโค้งของแท่ง: โค้ง; กึ่งโค้ง; ตรง; อื่นๆ
ru: Тип кривизны палки: Изогнутая; Полуизогнутая; Прямая; Другое
zh-CN: 抛投杆弯曲类型: 弯曲; 半弯曲; 直型; 其他
bg-BG: Тип извивка на стика: Извит; Полуизвит; Прав; Друго
vi: Loại độ cong của que: Cong; Bán cong; Thẳng; Khác
hu: Ütőgörbület típusa: Íves; Félig íves; Egyenes; Egyéb
tr: Sopa eğrilik tipi: Kavisli; Yarı kavisli; Düz; Diğer
pt-BR: Bastão tipo de curvatura: Curvado; Semicurvado; Reto; Outro
sv: Typ av klubbkrökning: Böjd; Halvböjd; Rak; Övrigt
de: Krümmungsart des Wurfstocks: Gebogen; Halb gebogen; Gerade; Andere
lt-LT: Metimo lazdos išlinkio tipas: Išlenkta; Pusiau išlenkta; Tiesi; Kita
da: Krumningsprofil for kastestav: Buet; Halvbuet; Lige; Andet
ko: 스틱 곡률 유형: 곡선; 반곡선; 직선; 기타
it: Tipo di curvatura del bastone da lancio: Curvo; Semicurvo; Dritto; Altro